# 可否协议合并报表“控制”基础如何认定

提问人：17381868955 时间：2019-04-17 13:44:01
陈版主您好，请教：A 公司与B 公司合资成立 C 公司（A、B 占股分别为60%、40%）。合资公司董事会成员 5 人，A、B公司别指派 3 人、 2 人。合资公司《章程》中规定的一些条款，例如利润分配、高管人员聘任、解聘，公司融资、对外担保、资产处置等事项上均需由董事会、股东会三分之二以上表决通过。请问：1. 上述表决事项，A 公司是不是不能被认定为《会计准则》上说对控股公司的 “控制”。2.《章程》中的这些约定是否会影响 A、C 公司并表；3.A、B是否可以协议将 A、C并表? 即使A公司不具备《会计准则》认定的对 C的 “控制” 基础？4.若《章程》中将利润分配、高管人员聘任、解聘，公司融资事项改由董事会、股东会二分之一以上表决通过，其他不变，是否能认定 A 对 C具有控制权？

回答人：chenyiwei
1 、 3 、利润分配、高管人员聘任、解聘，公司融资等均属于“相关活动”，这些活动需 2/3 以上多数，意味着 A 不能单方面主导这些活动，相应地 A对 C 无控制权。
3 、协议控制的门槛相当高，不建议采用此种方式。而且在其他方面的证据不支持的情况下，仅仅在协议中约定将 C纳入 A 的合并报表范围，也是不被认可的。
4 、这些事项改由简单多数通过，可以在较大程度上消除A 控制 C 的障碍。